臺灣臺南地方法院刑事判決　　　　　　　　　　　　九十一年度易字第一三七號
　　公　訴　人　臺灣台南地方法院檢察署檢察官
　　被　　　告　乙○○
　　　　　　　　丁○○
　　右　一　人
　　選任辯護人　翁秋銘
右列被告等因竊盜等案件，經檢察官提起公訴（九十一年度營偵字第九八七號），本
院判決如左：
    主  文
乙○○共同故買贓物，處有期徒刑貳月，如易科罰金以參佰元折算壹日；又竊盜，處
有期徒刑肆月，如易科罰金以參佰元折算壹日，應執行有期徒刑伍月，如易科罰金以
參佰元折算壹日。
丁○○共同故買贓物，處有期徒刑貳月，如易科罰金以參佰元折算壹日。緩刑貳年。
    事  實
一、乙○○與丁○○基於共同之犯意聯絡，於民國（下同）九十一年七月十七日十二
    時許，在台南縣新營市○○路新民國小附近，明知為贓物，猶向不詳年籍之男子
    以新台幣（下同）二千二百元之代價購買來路不明之行動電話一支（該行動電話
    係甲○○於同日在台南縣新營市○○路口失竊之諾基亞牌８２５０行動電話），
    嗣於同日十三時許，由丁○○持上開行動電話前往台南縣新營市○○路二二三號
    「ＤＯ─ＤＯ」通訊行，賣予不知情之陳惟裕。嗣甲○○因行動電話失竊，前往
    陳惟裕經營之通訊行另購行動電話，發現其失竊之行動電話在該通訊行內，循線
    報警查出上情。
二、乙○○於九十一年七月十九日十二時三十分許，另行基於為自己不法之所有之意
    圖，在台南縣新營市○○路一四一號海王子漫畫店前，竊取丙○○所有，放置於
    其車號ＭＵＸ─３０８號機車置物箱內之皮包一只，曾輝銘於得手後，發覺上開
    皮包內並無現金，而將之棄置於台南縣新營市○○路一０二巷巷口之垃圾筒內，
    嗣經警查獲，並扣得皮包一只、行動電話一支。
三、案經台南縣警察局新營分局報請台灣台南地方法院檢察署檢察官偵查起訴。
    理  由
一、贓物罪部分：
    訊之被告乙○○坦承於右揭時、地向不詳姓名之男子購入行動電話，丁○○則矢
    口否認有何故買贓物之犯行，辯稱：行動電話係乙○○自己購買的，因乙○○約
    其中午一起吃飯，故當天二人先去賣手機後，再去吃飯，伊不知乙○○的手機係
    贓物云云。經查：被告丁○○於警訊中業已自陳（該支手機是何處來？）「是一
    位男子賣給我與乙○○的」、（該男子叫何名？何時賣給你們？在何地交易？）
    「該男子我不知道叫何姓名，是在九十一年七月十七日十三時許，在新營市○○
    路營新醫院附近無人居住地交易的」、（他是如何與你連絡？該男子約幾歲？）
    「是用公用電話連絡我的。約二十歲左右，中等身材」，核與乙○○於同日警訊
    中所陳「我與丁○○二人於九十一年七月十七近十二時許，在新營市新民國小前
    ，向一位不知姓名人士購買的，代價新台幣二千二百元」相符。且丁○○與乙○
    ○於本院審理中均稱新民國小與營新醫院均在金華路附近，顯見二人所述購買手
    機地點並無不合。丁○○如未與乙○○共同前往購買不詳姓名男子所出售之手機
    ，如何知道該男子之年齡、身材及其與乙○○之連絡方式，而在警訊中為如此有
    確之供述，堪認丁○○於警訊中之陳述真實可採。被告丁○○事後否認曾與乙○
    ○共同前往購買手機，及乙○○事後亦改稱丁○○未與其同往購買手機，僅伊一
    人與不詳姓名購買手機云云，顯係卸責及迴護之詞，均難採信。次查，被告二人
    以二千二百元向不詳姓名之人購得手機後，隨即共同前往新營市○○路二二三號
    之「ＤＯ─ＤＯ」通訊行，由丁○○簽署「盧秋云」三字於讓渡書上，將該手機
    以二千七百元之價格賣與該通訊行，此為被告二人所不爭執，復與通訊行老闆陳
    惟裕於警訊中所述內容相合，並有讓渡書、現場錄影翻拍照片二幀附卷可稽。被
    告二人向不詳姓名者購入行動電話，隨即以二千七佰元之價格出售與通訊行，轉
    手間即賺得五百元之差價，再參諸丁○○於讓渡書上簽署「盧秋云」，而非「丁
    ○○」三字，亦可認定被告二人對於該手機係來路不明之贓物，有所認識。丁○
    ○雖於本院審理中辯稱：盧秋云是伊偏名，伊想改為該名等語。惟迄本院審理時
    為止，丁○○並無改名之舉，且讓渡書上，「立讓渡書人」隔行即是「身分證編
    號」，丁○○無匿名販賣贓物之認識，僅係以偏名購買，怎未在讓渡書上簽立「
    身分證編號」，顯見其辯稱以偏名購買云云，亦無可採。綜上所述，被告二人共
    同故買贓物之犯行，事證明確，實可認定。
二、竊盜部分：
    被告乙○○，對右揭時地竊取他人機車內皮包之犯罪事實坦承不諱，惟辯稱：皮
    包是放腳踏板上等語。經查，被害人丙○○於警訊時指訴其皮包係放在機車座椅
    下之置物箱內，其係於九十一年七月十九日十二時十分許停在新營市○○路海王
    子漫畫店前，再於同日十二時三十分許騎該機車至工廠，被害人所述皮包遭竊之
    時間、地點均與被告所陳行竊內容相符，參諸被害人與被告素不相識，應無故為
    不實陳述必要，本院認為應以被害人所述為可採。此外，復有扣押書及贓物認領
    保管單在卷可稽，被告乙○○之竊盜犯行亦足認定。
三、核被告乙○○買贓物之行為，係犯刑法第三百四十九條第二項之故買贓物罪；其
    竊取他人皮包之行為，另犯刑法第三百二十條第一項之竊盜罪。被告丁○○所為
    ，則係犯刑法第三百四十九條第二項之故買贓物罪。被告乙○○與丁○○二人故
    買贓物，有犯意之連絡，行為之分擔，均為共同正犯。被告乙○○所犯前開竊盜
    罪與贓物罪間，犯意各別，罪名互異，應予分論併罰。爰審酌被告二人為圖賺取
    差價供己花費，而故買贓物，所得財物不多，惟事後均否認有贓物之認識及乙○
    ○於相近之時地，猶竊取他人皮包，法紀觀念薄弱，及其於九十一年間另有一竊
    盜行為經本院判處有期徒刑三月確定，有台灣高等法院被告全國前案紀錄表一份
    附卷可參等一切情狀，就被告二人所犯之罪，分別量處如主文所示之刑，並均諭
    知易科罰金之折算標準，乙○○部分並定其應執行刑，以資懲儆。又被告丁○○
    前未曾受有期徒刑以上刑之宣告，有台灣高等法院被告全國前案紀錄表及台灣台
    南地方法院檢察署刑案資料查註紀錄表各一份在卷可憑，其經此偵審教訓後，當
    知所警惕，本院認其宣告之刑以暫不執行為適當，併宣告緩刑二年，以啟自新。
據上論斷，應依刑事訴訟法第二百九十九條第一項前段，刑法第二十八條、第三百二
十條第一項、第三百四十九條第二項、第四十一條第一項前段、第五十一條第五款、
第七十四條第一款，罰金罰鍰提高標準條例第一條前段、第二條判決如主文。
中      華      民      國      九十一      年      十一    月  十一    日
                              臺灣臺南地方法院刑事第三庭
                                      法  官  陳振謙
右正本證明與原本無異
如不服本判決應於送達後十日內向本院提出上訴狀
中      華      民      國      九十一      年      十一    月    六    日
                                      書記官  古屏榮
附錄本案論罪科刑法條全文：
刑法第三百四十九條
收受贓物者，處三年以下有期徒刑、拘役或五百元以下罰金。
搬運、寄藏、故買贓物或為牙保者，處五年以下有期徒刑、拘役或科或併科一千元以
下罰金。
因贓物變得之財物，以贓物論。
刑法第三百二十條
意圖為自己或第三人不法之所有，而竊取他人之動產者，為竊盜罪，處五年以下有期
徒刑、拘役或五百元以下罰金。
意圖為自己或第三人不法之利益，而竊佔他人之不動產者，依前項之規定處斷。
前二項之未遂犯罰之。
